臺灣花蓮地方法院交通事件裁定　　　　 95年度交聲字第166號
原處分機關　交通部公路總局臺北區監理所宜蘭監理站
異　議　人
即受處分人　甲○○
異議人即受處分人因不服違反道路交通管理處罰條例案件，對於
原處分機關違反道路交通管理事件裁決書95年11月16日所為之宜
監違字第裁43─Q00000000號之處分聲明異議，本院裁定如下：
    主  文
異議駁回。
    理  由
一、異議意旨略以：異議人即受處分人甲○○於民國95年11月14
    日晚間11時許，駕駛車牌號碼U6-6208 號自用小客車，由南
    往北方向，行駛於台九線道路上，嗣於翌日（即11月15日）
    凌晨0時10分許，行經台九線154公里又700 公尺處，因心情
    鬱悶，所以將車輛熄火停放於路邊，並飲用半瓶的保力達後
    ，在車上睡覺約30於分鐘，員警竟自行開啟異議人駕駛車輛
    之車門，並稱異議人有酒後駕車之違規情事，且以未帶酒測
    器為由，將異議人帶至宜蘭縣警察局蘇澳分局澳花派出所進
    行酒測，經測得異議人呼氣中酒精含量為每公升0.30毫克，
    即逕行掣發違規通知單，實際上，異議人雖有飲酒之事實，
    但並無酒後駕駛車輛之違規行為，監理單位竟據而裁決異議
    人有酒後駕車之違規情形，裁處罰鍰新臺幣（下同）19,500
    元，並吊扣駕駛執照12個月，故不服原處分，聲明異議，請
    求撤銷原處分云云。
二、按汽車駕駛人飲用酒類或其他類似物後其吐氣所含酒精濃度
    超過每公升0.25毫克或血液中酒精濃度超過百分之0.55以上
    者，不得駕車，道路交通安全規則第114條第2款定有明文。
    次按汽車駕駛人，駕駛汽車經測試檢定有酒精濃度超過規定
    標準者，處新臺幣15,000元以上6 萬元以下罰鍰，並當場移
    置保管其車輛及吊扣其駕駛執照1 年，道路交通管理處罰條
    例35條第1項第1款亦有明文。
三、經查，異議人對於其餘案發時呼氣酒精濃度測試值為每公升
    0.30毫克之事實並不爭執，並有酒精濃度測試值1 紙在卷可
    稽，堪可認定。異議人雖辯稱伊並無任何駕駛車輛之行為，
    然證人即執勤警員乙○○到庭具結證稱：伊當時是和副所長
    林昭明一起執行交通勤務，在隧道出口，伊看到異議人的車
    輛停在路邊，車子並未熄火，車燈也是開著的，異議人並沒
    有在睡覺，伊就要求異議人搖下車窗，並詢問有無需要幫助
    之處，之後就聞到異議人散發酒氣味，伊就把異議人帶回派
    出所進行酒測，在派出所時異議人自己陳稱是前一天（即95
    年11月14日）下午約3、4點許喝酒的等語（本院卷第23頁）
    ，經核與證人林昭明於本院訊問時證述之查獲經過均相符，
    且衡以證人二人均為宜蘭縣警察局蘇澳分局澳花派出所警員
    ，僅係於執行勤務適時發現異議人有上開情形而上前取締，
    其與異議人素不相識，復無怨隙，應無甘冒觸犯偽證之罪責
    ，故意構詞誣陷異議人之必要，堪信其等上開證詞為真實可
    採，足認異議人確有酒後駕車之違規行為。異議人雖以前詞
    置辯，然其未提出證據以實其說，且證人林昭明於本院訊問
    時證稱：伊和乙○○一起察覺異議人有酒氣味，經異議人同
    意後，由伊駕駛異議人之車輛搭載異議人至派出所，係異議
    人主動承認前一天下午有和朋友一起喝酒之事實，並沒有提
    及其有自行在車上喝酒之情形，且伊在異議人之車上也沒有
    發現飲用過的保力達酒瓶等語（本院卷第26頁），則衡情，
    倘異議人係將車輛停放於路邊後方飲酒並睡覺休息，則其於
    案發時只要說明此有利之事實，並提出飲用過之酒瓶為證，
    當不會被警方掣發違規通知單，但異議人卻捨此未為，反而
    告知其於前一天下午有和朋友一起喝酒之事實，堪信異議人
    上開所辯自己是在車上飲酒後休息睡覺云云，為事後卸責之
    詞，並不可採。綜上，被告有酒後駕車之交通違規事實已臻
    明確，應堪認定。從而原處分機關依道路交通管理處罰條例
    第35條第1項第1款之規定，裁處異議人罰鍰19,500元並吊扣
    駕駛執照12個月，核無不當。本件異議為無理由，應予駁回
    。
據上論斷，應依道路交通案件處理辦法第19條，裁定如主文。
中    華    民    國    96    年  2    月     27      日
                        臺灣花蓮地方法院交通法庭
                            法  官    俞  秀  美
上列正本證明與原本無異。
如對本裁定不服，應於送達後5日內，向本院提出抗告狀（應抄
附繕本）。
                            書記官
中　　華　　民　　國　　96　　年　　3 　　月　　1 　　日
